【裁判字號】    95,上訴,2048
【裁判日期】    951225
【裁判案由】    違反槍砲彈藥刀械管制條例
【裁判全文】
臺灣高等法院高雄分院刑事判決        95年度上訴字第2048號
上  訴  人
即  被  告  乙○○
公設辯護人  本院公設辯護人  甲○○
上列上訴人因違反槍砲彈藥刀械管制條例案件，不服臺灣高雄地
方法院95年度訴字第1497號中華民國95年9 月29日第一審判決（
起訴案號：臺灣高雄地方法院檢察署95年度偵字第9039號），提
起上訴，本院判決如下：
     主  文
上訴駁回。
     事  實
一、乙○○於民國（以下同）92年間曾犯違反槍砲彈藥刀械管制
    條例案件，經臺灣高雄地方法院以92年度訴字第855 號判處
    有期徒刑1 年4 月併科罰金新台幣5 萬元，罰金如易服勞役
    以銀元3 百元即新台幣9 百元折算1 日，緩刑4 年確定，仍
    不知悔改，明知具有殺傷力之改造手槍、子彈，分別為槍砲
    彈藥刀械管制條例第4 條第1 項第1 款、第2 款所稱之「槍
    砲」、「彈藥」，非經主管機關許可不得寄藏、持有，竟基
    於寄藏前開槍、彈之犯意，未經許可，於95年3 月28日22時
    30分許，在高雄縣大樹鄉○○路167 巷20號3 樓住處附近之
    北極殿前，受一名籍不詳綽號「豹哥」之成年男子寄託，代
    為保管藏置具有殺傷力之仿GLOCK 廠27型半自動手槍1 支（
    含彈匣1 個，槍枝管制編號：0000000000）、改造子彈5 顆
    ；嗣於同日晚上11時14分許，乙○○攜帶該槍彈，前往高雄
    縣大樹鄉○○路與神農街口之文惠檳榔攤附設卡拉OK消費時
    ，為警臨檢查獲，並扣得上述槍彈（其中子彈1 顆嗣於警局
    無故爆裂）。
二、案經高雄縣政府警察局仁武分局移送臺灣高雄地方法院檢察
    署檢察官偵查起訴。
     理  由
一、上揭受託寄藏改造手槍、子彈被查獲之事實，已据上訴人乙
    ○○於警訊、偵查、原審及本院審理時坦承不諱，核與高雄
    縣政府警察局仁武分局九曲派出所臨檢紀錄表記載之查獲經
    過相符，並有卷附查獲槍彈照片4 幀（見警卷第57、60頁）
    ，及仿GLOCK 廠27型半自動手槍1 支（含彈匣1 個，槍枝管
    制編號：0000000000號）、改造子彈5 顆扣案可資佐證，又
    上述扣案子彈1 顆，於查獲當日，在警局無故爆裂，導致辦
    公室桌面玻璃破裂、員警洪桂霖右手指受傷乙節，有95年3
    月29日職務報告1 紙、照片2 幀可憑（見警卷第59、61頁）
    ；另將扣案改造手槍及其餘子彈，送請內政部警政署刑事警
    察局以性能檢驗法、試射法鑑定，結果略以：送鑑槍枝（槍
    枝管制編號0000000000號）係由仿GLOCK 廠27型半自動手槍
    製造之金屬槍枝，更換土造金屬槍管改造而成之改造手槍，
    機械性能良好，可擊發適用子彈，認具殺傷力；送鑑定之子
    彈均係由玩具金屬彈殼加裝直徑約6mm 之鋼珠改造而成之改
    造子彈，可擊發，認具殺傷力等情，則有內政部警政署刑事
    警察局95年4 月13日刑鑑字第0950048833號槍彈鑑定書1 份
    在卷可稽（見偵卷第17至19頁），堪認扣案槍彈均具有殺傷
    力，而屬槍砲彈藥刀械管制條例第4 條第1 項第1 款、第2
    款所稱之「槍砲、彈藥」，上訴人乙○○自白核與事實相符
    ，事證明確，其犯行堪以認定。
二、按所謂寄藏槍枝、子彈，係指受寄他人之槍枝、子彈，為之
    隱藏而言，有最高法院30年非字第57號、51年台上字第87號
    判例要旨可資參照，上訴人乙○○受託代為保管藏置具殺傷
    力之槍、彈，核其所為，係犯修正前槍砲彈藥刀械管制條例
    第8 條第4 項之未經許可寄藏可發射子彈具有殺傷力之改造
    手槍罪及同條例第12條第4 項之未經許可寄藏子彈罪。又槍
    砲彈藥刀械管制條例所謂之「寄藏」，係指受他人之委託代
    為保管，其保管之本身所為之「持有」，既係「寄藏」之當
    然結果，法律上自宜僅就「寄藏」行為為包括之評價，不另
    就其「持有」部分予以論罪。又上訴人乙○○基於一個寄藏
    行為，同時寄藏本案查獲槍、彈，係一行為觸犯數罪名，為
    想像競合犯，應依刑法第55條規定，從一重論以槍砲彈藥刀
    械管制條例第8 條第4 項之未經許可寄藏可發射子彈具有殺
    傷力之改造手槍罪。又本件法定刑有併科罰金，按行為後法
    律有變更者，適用行為時之法律，但行為後之法律有利於行
    為人者，適用最有利於行為人之法律，94年2 月2 日修正公
    布，95年7 月1 日生效施行之刑法第2 條第1 項定有明文。
    查上訴人乙○○行為後，關於罰金易服勞役之折算標準，修
    正前刑法第42條第2 項前段規定：「易服勞役以1 元以上3
    元以下折算1 日。」，又該易服勞役折算標準，業據修正前
    罰金罰鍰提高標準條例第2 條前段規定，就其原定數額提高
    為100 倍折算1 日，則本案上訴人行為時之易服勞役折算標
    準，應以銀元300 元折算1 日，即新台幣900 元折算1 日。
    惟95年7 月1 日修正公布施行之刑法第42條第3 項前段規定
    ：「易服勞役以新台幣1,000 元、2,000 元或3,000 元折算
    1 日」，比較修正前後之易服勞役折算標準，以修正後之規
    定較有利，則應依刑法第2 條第1 項後段規定，應適用現行
    刑法第42條第3 項前段規定定其罰金易服勞役之折算標準，
    附此敘明。
三、原審適用槍砲彈藥刀械管制條例第8 條第4 項、第12條第4
    項，刑法第2 條第1 項、第11條前段、第55條、第42條第3
    項、第38條第1 項第1 款規定，並審酌上訴人乙○○於92年
    間曾犯違反槍砲彈藥刀械管制條例案件，經臺灣高雄地方法
    院以92年度訴字第855 號判處有期徒刑1 年4 月併科罰金新
    台幣5 萬元，罰金如易服勞役以銀元3 百元即新台幣9 百元
    折算1 日，緩刑4 年確定，仍不知悔改，明知非法寄藏槍、
    彈係嚴重觸法行為，竟無視法律禁止規定，仍受託寄藏改造
    手槍、子彈，對社會治安造成隱藏危害，然念其犯後即坦承
    犯行，態度良好，且寄藏時間短暫、尚未造成他人之實害等
    一切情狀，量處有期徒刑3 年2 月，併科罰金新台幣5 萬元
    ，並諭知罰金如易服勞役，以新台幣1 千元折算1 日。又扣
    案具有殺傷力之仿GLOCK 廠27型半自動手槍1 支（含彈匣1
    個，槍枝管制編號：0000000000號）、改造子彈3 顆（另1
    顆於警局無故爆裂，又1 顆業經鑑定機關試射驗耗，僅餘3
    顆），為槍砲彈藥刀械管制條例所規定未經許可不得持有之
    違禁物，已如前述，不問屬於犯人與否，均依刑法第38條第
    1 項第1 款規定宣告沒收，並說明另外無故爆裂及經試射驗
    耗之子彈共2 顆，因已不具備子彈之完整結構，已非違禁物
    ，其不予宣告沒收之理由。經核原判決認事用法並無不合，
    量刑亦屬適當，上訴人乙○○上訴指摘原判決量刑過重，為
    無理由，應予駁回。
據上論斷，應依刑事訴訟法第368條，判決如主文。
本案經檢察官林應華到庭執行職務。
中    華    民    國    95    年    12    月    25    日
                  刑事第六庭  審判長法  官  王憲義
                                    法  官  李璧君
                                    法  官  張盛喜
以上正本證明與原本無異。
如不服本判決應於收受本判決後10日內向本院提出上訴書狀，其
未敘述上訴理由者，並得於提起上訴後10日內向本院補提理由書
狀（均須按他造當事人之人數附繕本）「切勿逕送上級法院」。
中    華    民    國    95    年    12    月    25    日
                                    書記官  林明威
附錄本判決論罪科刑法條：
槍砲彈藥刀械管制條例第8 條第4 項
未經許可，持有、寄藏或意圖販賣而陳列第 1 項所列槍枝者，處
 3 年以上10年以下有期徒刑，併科新臺幣700 萬元以下罰金。
槍砲彈藥刀械管制條例第12條第4 項
未經許可，持有、寄藏或意圖販賣而陳列子彈者，處 5 年以下有
期徒刑，併科新台幣 300 萬元以下罰金。


司法院資訊處製作；財團法人民間司法改革基金會備份。
